臺灣桃園地方法院刑事判決
110年度金訴字第254號
公  訴  人  臺灣桃園地方檢察署檢察官 
被      告  曾長海


上列被告因詐欺等案件，經檢察官提起公訴（110年度偵字第192
47號），本院判決如下：
    主  文
曾長海犯三人以上共同詐欺取財罪，處有期徒刑壹年貳月。緩刑
肆年，並應依附件和解筆錄所示條件向被害人張佳珍支付財產上
之損害賠償。未扣案犯罪所得新臺幣陸仟壹佰伍拾元沒收，於全
部或一部不能沒收或不宜執行沒收時，追徵其價額。
    事  實
一、曾長海依其一般社會生活之通常經驗，應可預見其於網路上
    所認識，真實姓名年籍不詳，自稱「茉莉愛子」之人所介紹
    的雙向投資機會係典型詐欺騙局，倘依「茉莉愛子」指示提
    供金融帳戶並將來路不明的款項轉換為比特幣並存入難以追
    蹤的比特幣帳戶，將因此遂行詐欺集團之詐欺取財犯行，而
    使其他被害人因此受騙致發生財產法益受損之結果，竟僅因
    「茉莉愛子」許諾「投資」成功後，「茉莉愛子」所屬公司
    將再投資曾長海的糕餅事業，並且每次協助「茉莉愛子」處
    理款項成功，將可分得百分之五之利潤，因而心起貪念，縱
    使即將觸犯詐欺等犯行仍不違背其本意，基於詐欺取財、洗
    錢之不確定故意，而加入「茉莉愛子」所屬3 人以上組成，
    以實施詐術為手段，具有持續性、牟利性及結構性之詐欺犯
    罪組織集團，並基於3 人以上共犯詐欺取財之加重詐欺取財
    、洗錢及參與犯罪組織等犯意聯絡，於民國110年1月20日前
    不詳時間，將其申辦之合作金庫銀行商業銀行桃園分行帳號
    0000000000000號帳戶（下稱「合庫帳戶」）及彰化商業銀
    行北桃園分行帳號00000000000000號帳戶（下稱「彰銀帳戶
    」，與前述合庫帳戶合稱「系爭帳戶」）資料提供「茉莉愛
    子」所屬詐欺集團使用，該詐欺集團內之真實姓名年籍不詳
    成員乃於民國110年1月4日起，佯與張佳珍認識後稱以結婚
    為前提而交往，於同年1月13日稱要寄送包裹贈送張佳珍，
    惟須張佳珍先繳納關稅等事由詐騙張佳珍，致張佳珍陷於錯
    誤，遂接續匯款如附表所示款項入系爭帳戶內，復由曾長海
    依「茉莉愛子」指示，將贓款自行留存百分之五做為報酬後
    ，其餘轉換成比特幣後，將換得之比特幣轉入「茉莉愛子」
    指定之比特幣帳戶，製造金流斷點，進而達到掩飾、隱匿詐
    欺所得之去向。嗣經張佳珍察覺有異，報警處理，始悉上情
    。
二、案經張佳珍訴由臺南市政府警察局第一分局報請臺灣桃園地
    方檢察署檢察官偵查起訴。　　
    理  由
壹、程序方面：
一、關於違反組織犯罪防制條例之供述證據之部分：按組織犯罪
    防制條例第12條第1 項中段規定：「訊問證人之筆錄，以在
    檢察官或法官面前作成，並經踐行刑事訴訟法所定訊問證人
    之程序者為限，始得採為證據」，係以立法排除被告以外之
    人於警詢或檢察事務官調查中所為之陳述，得適用刑事訴訟
    法第159 條之2 、第159 條之3 及第159 條之5 規定之規定
    ，是證人於警詢時之陳述，於違反組織犯罪防制條例案件，
    即絕對不具有證據能力，自不得採為判決基礎；而上開組織
    犯罪防制條例第12條第1 項之規定，係排除一般證人於警詢
    陳述之證據能力之特別規定，然被告於警詢之陳述，對被告
    本身而言，則不在排除之列。準此，後述被告以外之人於警
    詢時之陳述，於被告違反組織犯罪防制條例部分，不具證據
    能力。
二、關於犯三人以上共同詐欺取財之供述證據部分：按上開組織
    犯罪防制條例第12條第1 項中段規定，係以犯罪組織成員犯
    該本條例之罪者，始足當之，至於所犯該條例以外之罪，其
    被告以外之人所為之陳述，自仍應依刑事訴訟法相關規定，
    定其得否為證據。而按被告以外之人於審判外之言詞或書面
    陳述，除法律有規定者外，不得作為證據，刑事訴訟法第15
    9 條第1 項固定有明文。又按當事人、代理人或辯護人於法
    院調查證據時，知有第159 條第1 項不得為證據之情形，而
    未於言詞辯論終結前聲明異議者，視為有前項之同意，同法
    第159 條之5 第2 項亦有明文。本院所引用具傳聞性質之各
    項證據資料，業據被告於本院行準備程序時，就檢察官所提
    證據之證據能力均表示沒有意見，且經本院於審判期日依法
    踐行調查證據程序，檢察官、被告於言詞辯論終結前，亦均
    未聲明異議，本院審酌結果，認上開證據資料製作時之情況
    ，尚無違法不當及證明力明顯過低之瑕疵，亦認為以之作為
    證據，應屬適當，依上開規定，應認有證據能力。
三、本判決所引用其餘所依憑判斷之非供述證據，亦無證據證明
    係違反法定程序所取得，或其他不得作為證據之情形，依刑
    事訴訟法第158 條之4 規定之反面解釋，亦均有證據能力。
貳、實體方面：
一、訊據被告固坦承前述之提供其金融帳戶與「茉莉愛子」並將
    被害人所匯款項轉換為比特幣並存入「茉莉愛子」指定之比
    特幣帳戶之事實，惟矢口否認有何參與犯罪組織、洗錢或三
    人以上共同犯詐欺取財之犯行，辯稱：伊誤信「茉莉愛子」
    之投資騙局，伊並不存在犯罪之故意云云。然查，上述事實
    ，除據被告供述其提供系爭帳戶以及轉換、儲存比特幣等情
    不諱外(見本院卷第60頁以下)，並有系爭帳戶之開戶資本資
    料及歷史交易明細記錄在卷可查(見偵卷第29頁以下)。而告
    訴人張佳珍之被害經過，業據證人即告訴人張佳珍於警詢之
    指證屬實(見偵卷第15頁以下)，並有告訴人張佳珍提供之通
    訊軟體LINE對話紀錄及電子信箱翻拍截圖附卷可稽(見偵卷
    第71頁以下)，此部分事實首堪認定。
二、被告雖否認犯行並以前詞置辯，然：
    ㈠被告自承在案發之前有從事30年糕餅生意的經商經驗(見本
      院卷第63頁)，足認被告已具有社會一般人之社會經驗以
      及常識。倘若「茉莉愛子」的投資係合法合規，「茉莉愛
      子」當可使用自己的銀行帳戶進行比特幣交易，又何必借
      用被告的帳戶再讓被告每次抽傭百分之五？又被告與「茉
      莉愛子」僅於網路認識，並無實際見面，被告亦非「茉莉
      愛子」聘請的員工或是商業登記在案的合夥事業夥伴，衡
      諸常情，「茉莉愛子」怎會輕易讓投資資金轉入被告帳戶
      ，任被告操作而不計風險？又被告對於承接提領現金的來
      源內容，以及「茉莉愛子」之真實身分一無所知，亦未進
      入「茉莉愛子」所稱公司辦公室或企業總部任職，「投資
      合作」內容僅係單純負責收款並轉換比特幣並存入指定帳
      戶，卻可獲得報酬百分之五的報酬，並且將來可以獲得投
      資資金，在在均與投資常情相違。再者，近年來詐欺集團
      猖獗，民眾受騙案件層出不窮，政府亦再三宣導，衡情被
      告處理來路不明之款項時應更為謹慎小心，其竟未加查證
      ，即依未曾見面之人指示處理款項，自難諉為不知其處理
      款項與詐欺集團有所關聯。被告主觀上對於其所參與者為
      詐欺集團，所負責之工作為洗錢車手，所處理之款項為詐
      欺所得等情，應有所認識。
    ㈡按共同正犯之意思聯絡，不限於事前有所協議，其於行為
      當時，基於相互之認識，以共同犯罪之意思參與者，亦無
      礙於共同正犯之成立；又按共同正犯之成立，祇須具有犯
      意之聯絡及行為之分擔，既不問犯罪動機起於何人，亦不
      必每一階段犯行，均須參與，若共同實施犯罪行為之人，
      在共同意思範圍內，各自分擔犯罪行為之一部，相互利用
      他人之行為，以達其犯罪之目的，其成立不以全體均參與
      實施犯罪構成要件之行為為要件；參與犯罪構成要件之行
      為者，固為共同正犯；以自己共同犯罪之意思，參與犯罪
      構成要件以外之行為，或以自己共同犯罪之意思，事前同
      謀，而由其中一部分人實行犯罪之行為者，亦均應認為共
      同正犯，使之對於全部行為所發生之結果，負其責任；另
      共同正犯之意思聯絡，原不以數人間直接發生者為限，若
      有間接之聯絡者，亦包括在內（最高法院73年台上字第18
      86號判例、34年上字第862號判例、92年度台上字第2824
      號判決、77年台上字第2135號判例意旨參考）。詐欺集團
      為實行詐術騙取款項，並蒐羅、使用人頭帳戶以躲避追緝
      ，各犯罪階段緊湊相連，係需多人縝密分工，相互為用，
      方能完成之集團性犯罪，雖各共同正犯僅分擔實行其中部
      分行為，仍應就全部犯罪事實共同負責；是以部分詐欺集
      團成員縱未直接對被害人施以詐術，如有接收人頭帳戶金
      融卡、測試、回報供為其他成員實行詐騙所用，或配合提
      領款項，從中獲取利得，餘款交付其他成員等行為，所為
      均係該詐欺集團犯罪歷程不可或缺之重要環節，尤其是配
      合提領贓款，被害人遭詐欺集團詐騙後，雖已將款項匯入
      詐欺集團指定之人頭帳戶，但上開款項在詐欺集團成實際
      提領前，該帳戶隨時有被查覺而遭凍結之可能，故分擔提
      領詐騙所得贓款之「車手」，更是詐欺集團最終完成詐欺
      取財犯行之關鍵角色，而擔任「收水」工作者，係向「車
      手」取回所提領之贓款，若無負責「收水」之人，則詐欺
      集團幕後成員將贓款收回獲利之目的，亦難以達成。是本
      案擔任「車手」工作之被告，於上開詐欺取財犯行中，係
      擔任不可或缺之角色，其可預見其轉換比特幣並轉存款項
      之行為，有使詐欺集團躲避查緝之可能，竟仍決意依上手
      指示，將贓款轉換為比特幣存入詐欺集團指定帳戶，使本
      件詐欺集團得以順利完成詐欺取財之行為，並欲藉此獲得
      報酬，足徵其係基於自己犯罪之意思參與該詐欺集團之分
      工，揆諸前開說明，就其參與之詐欺取財及洗錢犯行，應
      與本件詐欺集團其他成員論以共同正犯，而就各該犯行之
      全部犯罪事實共同負責。又據被告供述，被告接觸之集團
      成員應至少有「茉莉愛子」，而「茉莉愛子」亦對被告稱
      該「投資公司」為「茉莉愛子」先生的公司(建偵卷第132
      頁)，應可認被告主觀上對於與其共犯本件詐欺取財犯行
      之人已達三人以上乙節確有所認知。
    ㈢被告雖亦否認基於參與犯罪組織之犯意，參與三人以上以
      實施詐術為手段具有持續性、牟利性而有結構性組織之詐
      欺集團云云，惟觀諸被告之供述，均坦承「茉莉愛子」之
      「投資」係由「茉莉愛子」先生的公司操縱，是本件除被
      告外，尚有詐欺集團之「茉莉愛子」、「茉莉愛子」的先
      生，集團成員至少有3 人以上，又徵之上開被告於上述犯
      罪時間，該詐欺集團具有相當時間之持續性，被告持續聽
      從詐欺集團成員之指示將贓款轉換為比特幣並存入詐欺集
      團指定帳戶，則其對於本案詐欺集團係具有持續性及牟利
      性之組織，顯非為立即實施犯罪而隨意組成之團體，自當
      知之甚明，堪認被告確有參與詐欺犯罪組織之行為至為灼
      然，其所為前揭所辯當屬推諉之詞，不足採信。
    ㈣按洗錢防制法於105 年12月28日修正公布，並於106 年6月
      28日生效施行。修正前該法將洗錢行為區分為將自己犯罪
      所得加以漂白之「為自己洗錢」及明知是非法資金，卻仍
      為犯罪行為人漂白黑錢之「為他人洗錢」兩種犯罪態樣，
      且依其不同之犯罪態樣，分別規定不同之法定刑度。惟洗
      錢犯罪本質在於影響合法資本市場並阻撓偵查，不因為自
      己或為他人洗錢而有差異，且洗錢之行為模式不祇一端，
      上開為自己或為他人洗錢之二分法，不僅無助於洗錢之追
      訴，且徒增實務事實認定及論罪科刑之困擾。故而為澈底
      打擊洗錢犯罪，新法乃將洗錢行為之處置、多層化及整合
      等各階段，全部納為洗錢行為，而於新法第2 條規定：「
      本法所稱洗錢，指下列行為：一、意圖掩飾或隱匿特定犯
      罪所得來源，或使他人逃避刑事追訴，而移轉或變更特定
      犯罪所得。二、掩飾或隱匿特定犯罪所得之本質、來源、
      去向、所在、所有權、處分權或其他權益者。三、收受、
      持有或使用他人之特定犯罪所得。」，且為避免舊法時期
      過度限縮洗錢犯罪成立之可能，亦模糊前置犯罪僅在對於
      不法金流進行不法原因之聯結而已，造成洗錢犯罪成立門
      檻過高，洗錢犯罪難以追訴。故新法就其中採取門檻式規
      範者，明定為最輕本刑為6 個月以上有期徒刑之罪，並將
      「重大犯罪」之用語，修正為「特定犯罪」；另增列未為
      最輕本刑為6 個月以上有期徒刑之罪所涵括之違反商標法
      等罪，且刪除有關犯罪所得金額須在500 萬元以上者，始
      得列入前置犯罪之限制規定，以提高洗錢犯罪追訴之可能
      性。從而新法第14條第1 項所規範之一般洗錢罪，必須有
      第3 條規定之前置特定犯罪作為聯結，始能成立。以詐欺
      集團犯罪為例，詐欺集團向被害人施用詐術後，為隱匿其
      詐欺所得財物之去向，而令被害人將其款項轉入該集團所
      持有、使用之人頭帳戶，並由該集團所屬之車手前往提領
      詐欺所得款項得逞，檢察官如能證明該帳戶內之資金係本
      案詐欺之特定犯罪所得，則車手將款項提領、轉交之行為
      ，即已該當於新法第14條第1 項之一般洗錢罪。被告將贓
      款轉換比特幣並存入詐欺集團指定帳戶，實施製造犯罪所
      得資金之斷點，使偵查機關查緝提供金融帳戶之人外，難
      以再向上溯源，並使其餘集團共犯得以經由直接消費、處
      分之虛假交易外觀掩飾不法金流移動，自無法將之定性為
      單純犯罪後處分贓物之行為，被告本案所為已有掩飾、隱
      匿特定犯罪所得去向、所在，而移轉詐欺取財之特定犯罪
      所得之行為無誤，自應論以洗錢防制法第14條第1 項之一
      般洗錢罪（最高法院109 年度台上字第1680號刑事判決同
      此意旨) 。
三、綜上所述，本案事證已臻明確，被告上揭辯解尚不足採，其
    上開犯行均堪認定，應依法論科。
四、論罪科刑：
  ㈠核被告所為，係犯組織犯罪防制條例第3條第1項後段之參與
    犯罪組織罪及刑法第339條之4 第1 項第2 款之三人以上共
    同詐欺取財罪、洗錢防制法第14條第1 項之一般洗錢罪。起
    訴意旨雖僅就被告參與詐欺集團部分論以刑法第339條第1項
    之詐欺取財罪，然經過公訴檢察官當庭更正為刑法第339 條
    之4 第1項第2款之三人以上共同詐欺取財罪，基於檢察一體
    原則，此部分爰不變更起訴法條。又起訴意旨雖未論被告以
    組織犯罪防制條例第3條第1項後段之參與犯罪組織罪，惟因
    起訴之社會基本事實同一，並經本院告知被告就此部分係涉
    犯上開法條之罪名，爰依法變更起訴法條審理。被告與「茉
    莉愛子」等人間，就上開罪行，有犯意聯絡及行為分擔，應
    論以共同正犯。被告以一行為同時觸犯參與犯罪組織罪、洗
    錢罪、加重詐欺取財3罪名，應依刑法第55條前段想像競合
    犯規定，從一重之加重詐欺取財罪處斷。
　㈡爰以行為人之責任為基礎，審酌被告欲經營糕餅生意，竟不
    思以正當方法募取資金，反而參與詐欺集團，以前開方式遂
    行對告訴人詐欺取財行為，造成其受有財產上損失，危害社
    會治安甚鉅，然考量被告對於案發之客觀事實大致坦承，且
    已經與告訴人達成和解，有和解筆錄在卷可佐(見本院卷第6
    9頁)，犯後態度尚可，以及本案被告所獲之犯罪所得金額等
    情，並兼衡被告在本案犯罪中所扮演之角色，以及被告之智
    識程度、生活狀況等一切情狀，量處如主文所示之刑。
  ㈢再查，被告未曾因故意犯罪受任何有期徒刑以上刑之宣告，
    此有其等臺灣高等法院被告前案紀錄表在卷可按，其經此教
    訓，應已知警惕而無虞再犯，加之已與附件所示之被害人於
    本院成立調解，業如前述，本院綜核各情，認上開刑之宣告
    ，已足策其自新，所宣告之刑，以暫不執行為適當，併依法
    諭知緩刑4年，用啟向上。並依刑法第74條第2 項第3 款命
    被告應向被害人支付如調解筆錄內容之賠償（詳如附件）。
    又倘被告未履行前開事項，且違反情節重大，足認原宣告之
    緩刑難收其預期效果，而有執行刑罰之必要者，檢察官得依
    同法第75條之1 第1 項第4 款規定向法院聲請撤銷緩刑，併
    予敘明。
  ㈣本案不宣告強制工作之理由：按組織犯罪防制條例第 3  條
    第 3  項規定：「犯第 1  項之罪者，應於刑之執行前，令
    入勞動場所，強制工作，其期間為 3  年。」就受處分人之
    人身自由所為限制，違反憲法比例原則及憲法明顯區隔原則
    之要求，與憲法第 8 條保障人身自由之意旨不符，應自本
    解釋公布之日起失其效力，司法院大法官釋字第812號解釋
    文已有明文。故本件被告觸犯組織犯罪防制條例之部分，自
    無須宣告強制工作，併此敘明。
五、沒收部分：
  ㈠按犯罪所得，屬於犯罪行為人者，沒收之，於全部或一部不
    能沒收，或不宜執行沒收時，追徵其價額，刑法第38條之1
    第1項前段、第3項分別定有明文。次按共同正犯之犯罪所得
    ，沒收或追徵，應就各人所分得之數額分別為之；先前對共
    同正犯採連帶沒收犯罪所得之見解，已不再援用及供參考（
    最高法院104年第13次刑事庭會議決議意旨參照）。再所謂
    各人「所分得」，係指各人「對犯罪所得有事實上之處分權
    限」，應視具體個案之實際情形而定：倘若共同正犯各成員
    內部間，對於不法利得分配明確時，固應依各人實際分配所
    得沒收；然若共同正犯成員對不法所得並無處分權限，其他
    成員亦無事實上之共同處分權限者，自不予諭知沒收；至共
    同正犯各成員對於不法利得享有共同處分權限時，則應負共
    同沒收之責。至於上揭共同正犯各成員有無犯罪所得、所得
    數額，係關於沒收、追繳或追徵標的犯罪所得範圍之認定，
    因非屬犯罪事實有無之認定，並不適用「嚴格證明法則」，
    無須證明至毫無合理懷疑之確信程度，應由事實審法院綜合
    卷證資料，依自由證明程序釋明其合理之依據以認定之（最
    高法院104年度台上字第3604號判決同此意旨）。經查，被
    告供稱本案所取得之犯罪所得為被害人所匯款項的百分之五
    等語，經換算應為6,150元，既未據扣案，亦尚未實際合法
    發還告訴人，復無過苛調節條款適用之餘地，爰依刑法第38
    條之1第1項前段、第3項規定諭知沒收，並於全部或一部不
    能沒收或不宜執行沒收時，追徵其價額
  ㈡次按「犯第14條之罪，其所移轉、變更、掩飾、隱匿、收受
    、取得、持有、使用之財物或財產上利益，沒收之；犯第15
    條之罪，其所收受、持有、使用之財物或財產上利益，亦同
    」，洗錢防制法第18條第1項定有明文。惟因洗錢行為之標
    的是否限於行為人者始得宣告沒收，法無明文，是倘法條未
    規定「不問屬於犯罪行為人與否均沒收」時，自仍以屬於被
    告所有者為限，始應予沒收。因此，被告將贓款轉換為比特
    幣並存入詐欺集團指定帳戶之部分，已非屬於被告所有，亦
    無證據證明被告就此等款項具有事實上之管領處分權限，參
    酌上開所述，無從就此部分依洗錢防制法第18條第1項或刑
    法第38條之1第1項前段規定對被告宣告沒收，附此敘明。
  ㈢又被告所有之系爭帳戶提款卡，雖均係供犯本案所用之物，
    單獨存在不具刑法上之非難性，倘予沒收，除另使刑事執行
    程序開啟之外，對於被告犯罪行為之不法、罪責評價並無影
    響，復就沒收制度所欲達成之社會防衛目的亦無任何助益，
    欠缺刑法上重要性。是本院認上開物品均無沒收或追徵之必
    要，爰依刑法第38條之2第2 項規定，均不予宣告沒收。
據上論斷，依刑事訴訟法第299 條第1 項前段、第300條，判決
如主文。
本案經檢察官李韋誠提起公訴，檢察官李信龍到庭執行職務。
中    華    民    國   111    年    4     月    29    日
                    
　　　　　　　　　　刑事第九庭審判長法  官  陳品潔
                                    法  官  蔣彥威
                                    法  官  王鐵雄
以上正本證明與原本無異。
如不服本判決應於收受判決後20日內向本院提出上訴書狀，並應
敘述具體理由。其未敘述上訴理由者，應於上訴期間屆滿後20日
內向本院補提理由書(均須按他造當事人之人數附繕本)「切勿逕
送上級法院」。 
　　　　　　　　　　　　　　　  書記官　韓宜妏                                 
中　　華　　民　　國　　111 　年　　4 　　月　　29　　日

附錄本案論罪科刑法條全文：
組織犯罪防制條例第3條
發起、主持、操縱或指揮犯罪組織者，處 3 年以上 10 年以下
有期徒刑，得併科新臺幣 1 億元以下罰金；參與者，處 6 月以
上 5 年以下有期徒刑，得併科新臺幣 1 千萬元以下罰金。但參
與情節輕微者，得減輕或免除其刑。
具公務員或經選舉產生之公職人員之身分，犯前項之罪者，加重
其刑至二分之一。
犯第 1 項之罪者，應於刑之執行前，令入勞動場所，強制工作
，其期間為 3 年。
前項之強制工作，準用刑法第 90 條第 2 項但書、第 3 項及第
98 條第 2 項、第 3 項規定。
以言語、舉動、文字或其他方法，明示或暗示其為犯罪組織之成
員，或與犯罪組織或其成員有關聯，而要求他人為下列行為之一
者，處 3 年以下有期徒刑，得併科新臺幣 3 百萬元以下罰金：
一、出售財產、商業組織之出資或股份或放棄經營權。
二、配合辦理都市更新重建之處理程序。
三、購買商品或支付勞務報酬。
四、履行債務或接受債務協商之內容。
前項犯罪組織，不以現存者為必要。
以第 5 項之行為，使人行無義務之事或妨害其行使權利者，亦
同。
第 5 項、第 7 項之未遂犯罰之。
洗錢防制法第14條
有第二條各款所列洗錢行為者，處 7 年以下有期徒刑，併科新
臺幣 5 百萬元以下罰金。
前項之未遂犯罰之。
前二項情形，不得科以超過其特定犯罪所定最重本刑之刑。
中華民國刑法第339條之4
犯第339 條詐欺罪而有下列情形之一者，處1 年以上7 年以下有
期徒刑，得併科1 百萬元以下罰金：
一、冒用政府機關或公務員名義犯之。
二、三人以上共同犯之。
三、以廣播電視、電子通訊、網際網路或其他媒體等傳播工具，
    對公眾散布而犯之。
前項之未遂犯罰之。

附表
 轉帳時間 匯入帳戶 匯入金額（新臺幣） 1 110年1月20日上午9時28分 合庫帳戶 4萬5000元 2 110年1月21日晚間9時23分 彰銀帳戶 1萬元 3 110年1月21日晚間10時31分 彰銀帳戶 1萬元 4 110年1月21日晚間10時44分 彰銀帳戶 2萬5000元 5 110年1月21日晚間11時20分 彰銀帳戶 1萬元 6 110年1月21日晚間11時34分 彰銀帳戶 5000元 7 110年1月22日晚間8時32分 彰銀帳戶 1萬8000元